【裁判字號】    97,上訴,1294
【裁判日期】    971230
【裁判案由】    違反槍砲彈藥刀械管制條例
【裁判全文】
臺灣高等法院臺南分院刑事判決        97年度上訴字第1294號
上  訴  人
即  被  告  甲○○
指定辯護人  本院公設辯護人乙○○
上列上訴人因違反槍砲彈藥刀械管制條例案件，不服臺灣台南地
方法院97年度訴字第700號中華民國97年10月15日第一審判決（
起訴案號：臺灣台南地方法院檢察署96年度偵字第17969號），
提起上訴，本院判決如下：
    主  文
上訴駁回。
    事  實
一、甲○○前於民國92年間，曾因強盜、恐嚇取財、竊盜等案件
    ，經判處有期徒刑6年確定，而於95年6月20日假釋出監。詎
    甲○○仍不知悔改，又於假釋期間內之96年3、4月間某日，
    在高雄縣湖內鄉租屋處，受陳志賢（已歿）委託，代為保管
    由仿BERETTA廠92FS型半自動手槍製造之槍枝，換裝土造金
    屬槍管而成，具殺傷力之改造手槍及金屬子彈1顆，乃即未
    經許可而寄藏於前址租住處。嗣於96年10月5日清晨5時50分
    許，甲○○之友人沈嘉輝電話告知其在臺南市○○區○○路
    2段675號「金萬象舞廳」與人起衝突，甲○○即持前開槍彈
    ，駕車前往「金萬象舞廳」，並朝該舞廳大門開1槍，致大
    門玻璃毀損（毀損部分未經告訴）後逃逸，嗣於同年11月26
    日，甲○○向臺南市警察局第一分局投案，並提出前開改造
    手槍1支為警扣押。
二、案經臺南市警察局第一分局、第四分局報告臺灣臺南地方法
    院檢察署檢察官偵查起訴。
    理  由
一、被告甲○○未於言詞辯論期日到場，據被告於警詢、偵訊及
    原審審理時，對於自96年3、4月間某日起，受陳志賢託付寄
    藏改造手槍1枝、子彈1顆，而於96年11月26日向警方投案並
    繳交改造手槍等情，均坦承不諱，且有扣案之改造手槍1 枝
    可資佐證；又該改造手槍（槍枝管制編號0000000000）經送
    內政部警政署刑事警察局以性能檢驗法鑑驗結果，「認係改
    造手槍，由仿BERETTA廠92FS型半自動手槍製造之槍枝，換
    裝土造金屬槍管而成，擊發功能正常，可供擊發適用子彈使
    用，認具殺傷力」等情，有該局96年12月21日刑鑑字第0960
    181587號槍彈鑑定書1份在卷可憑；另陳志賢所交付被告寄
    藏之子彈1顆，雖因已擊發而無從鑑定，惟被告係在「金萬
    象舞廳」前射擊，子彈猶貫穿該舞廳大門玻璃，有現場照片
    （警卷第13、14頁）可佐，堪認該子彈足以穿透人體皮膚，
    而具有殺傷力，是被告上開自白與事實相符，應可採信。本
    件事證明確，被告犯行足堪認定，應依法論科。
二、核被告所為，係犯槍砲彈藥刀械管制條例第8條第4項之未經
    許可，寄藏可發射子彈具有殺傷力之槍枝罪，與同條例第12
    條第4項之未經許可寄藏子彈罪。被告寄藏槍枝、子彈後，
    其持有該槍枝、子彈之行為乃受寄之當然結果，不另論以持
    有槍枝與子彈罪。又被告以一行為，同時寄藏改造手槍與子
    彈，同時觸犯前開2罪名，為想像競合犯，應依刑法第55條
    規定，從重論以一寄藏改造手槍罪。
三、原審因予適用槍砲彈藥刀械管制條例第8條第4項、第12條第
    4項，刑法第11條前段、第55條、第42條第3項前段、第38條
    第1項第1款，並審酌被告於92年間，曾因強盜、恐嚇、竊盜
    等罪，經臺灣高雄少年法院以92年度少訴字第24號判決分別
    判處有期徒刑5年、1年、8月，並定其應執行刑6年確定，嗣
    於95年6月20日因縮短刑期假釋出監，有臺灣高等法院被告
    前案紀錄表卷內可稽，被告於96年3、4月間受陳志賢之託付
    寄藏本件扣案改造手槍時，雖因前述案件尚未執行完畢而不
    構成累犯，但被告於假釋期間，更應遵守法律，乃受託寄藏
    上開槍枝，並持以對「金萬象舞廳」開槍示威，對社會治安
    造成重大侵害；被告犯後坦承犯行，態度尚稱良好等一切情
    狀，量處有期徒刑三年二月，併科罰金新台幣五萬元，並就
    罰金刑部分諭知如易服勞役之折算標準，扣案改造手槍1 支
    （含彈匣1個，槍枝管制編號0000000000），係由仿BERETTA
    廠92FS型半自動手槍製造之槍枝，換裝土造金屬槍管而成，
    擊發功能正常，可供擊發適用子彈使用，認具殺傷力等情，
    有前述內政部警政署刑事警察局之槍彈鑑定書可稽，屬槍砲
    彈藥刀械管制條例第8條第4項明定禁止持有之物，乃違禁物
    ，依刑法第38條第1項第1款規定，不問屬於被告所有與否，
    應宣告沒收。本院核其認事用法俱無不合，量刑亦稱妥適，
    被告上訴意旨，空言指摘原判決不當，為無理由，應予駁回
    。
四、被告經合法傳喚，無正當理由不到庭，不待其陳述逕行判決
    。
據上論結，應依刑事訴訟法第368條、第371條，判決如主文。
本案經檢察官趙中岳到庭執行職務。
中    華    民    國    97    年    12    月    30    日
                  刑事第五庭    審判長法  官  楊明章
                                      法  官  顏基典
                                      法  官  楊子莊
以上正本證明與原本無異。
如不服本判決應於收受送達後10日內向本院提出上訴書狀，其未
敘述上訴理由者，並得於提起上訴後10日內向本院補提理由書（
均須按他造當事人之人數附繕本）「切勿逕送上級法院」。
                                      書記官  王全龍
中    華    民    國    97    年    12    月    30    日
附錄本案論罪科刑法條全文：
槍砲彈藥刀械管制條例第8條
未經許可，製造、販賣或運輸鋼筆槍、瓦斯槍、麻醉槍、獵槍、
空氣槍或第4條第1項第1款所定其他可發射金屬或子彈具有殺傷
力之各式槍砲者，處無期徒刑或5年以上有期徒刑，併科新臺幣1
千萬元以下罰金。
未經許可，轉讓、出租或出借前項所列槍枝者，處5年以上有期
徒刑，併科新臺幣1千萬元以下罰金。
意圖供自己或他人犯罪之用，而犯前二項之罪者，處無期徒刑或
7年以上有期徒刑，併科新臺幣1千萬元以下罰金。
未經許可，持有、寄藏或意圖販賣而陳列第1項所列槍枝者，處3
年以上10年以下有期徒刑，併科新臺幣700萬元以下罰金。
第1項至第3項之未遂犯罰之。
槍砲彈藥刀械管制條例第12條
未經許可，製造、販賣或運輸子彈者，處1年以上7年以下有期徒
刑，併科新台幣500萬元以下罰金。
未經許可，轉讓、出租或出借子彈者，處6月以上5年以下有期徒
刑，併科新台幣300萬元以下罰金。
意圖供自己或他人犯罪之用，而犯前二項之罪者，處3年以上10
年以下有期徒刑，併科新台幣700萬元以下罰金。
未經許可，持有、寄藏或意圖販賣而陳列子彈者，處5年以下有
期徒刑，併科新台幣300萬元以下罰金。
第1項至第3項之未遂犯罰之。


司法院資訊處製作；財團法人民間司法改革基金會備份。
